# 应收票据背书转让确认时点

提问人：zzz528 时间：2022-01-26 21:04:12
求教各位大佬，在实务中碰到客户于12.31提交汇票转让申请，但对方单位次年1.25签收，客户在 12 月同时减少应付账款及应付票据，对于此类事项， 是否需要在当年进行审计调整呢？

回答人：chenyiwei
截至资产负债表日，对方尚未确认取得票据的，表明对应的应付账款不满足终止确认条件，仍应列报应付账款而不是应付票据。